臺灣屏東地方法院刑事判決　　　　　　　　　　　　　九十三年度易緝字第三六號
　　聲　請　人　臺灣屏東地方法院檢察署檢察官
　　被　　　告　甲○○
右列被告因違反毒品危害防制條例案件，經檢察官提起公訴（九十二年度毒偵字第一
四七五號），本院判決如左：
     主  文
甲○○施用第二級毒品，處有期徒刑陸月，如易科罰金，以參佰元折算壹日。
     事  實
一、甲○○前因施用毒品案件，經本院以八十九年度毒聲字第一一九二號裁定令入戒
    治處所施以強制戒治，後因強制戒治執行滿三月，戒治處所認無繼續戒治必要，
    報由臺灣屏東地方法院檢察署檢察官聲請本院裁定停止強制戒治，經本院以八十
    九年度毒聲字第二三二０號裁定停止強制戒治，所餘戒治期間付保護管束，惟甲
    ○○於保護管束期間，有違反保護管束應遵守事項情節重大之行為，由同署檢察
    官再聲請本院裁定撤銷停止戒治，經本院以八十九年度毒聲字第二五八一號裁定
    撤銷停止戒治，令入戒治處所再施以強制戒治，於九十年八月三日強制戒治期滿
    ，經同署檢察官於同年八月二十一日，以九十年度戒毒偵字第二八四號不起訴處
    分確定。嗣再因施用毒品案件，經本院以九十一年度毒聲字第一一九三號裁定令
    入戒治處所施以強制戒治，後因強制戒治執行滿三月，戒治處所認無繼續戒治必
    要，報由上署檢察官聲請本院裁定停止強制戒治，經本院以九十二年度毒聲字第
    四一二號裁定停止強制戒治，所餘戒治期間付保護管束，詎其仍不知悔悟，基於
    施用第二級毒品之犯意，於保護管束期間內即九十二年八月十四日上午十時四十
    五分許起回溯七十二小時內之某時許，在不詳地點，以不詳方式，施用第二級毒
    品安非他命一次，嗣為上署觀護人於九十二年八月十四日上午十時四十五分，採
    尿送驗呈甲基安非他命陽性反應而查獲。
二、案經臺灣屏東地方法院檢察署檢察官自動檢舉偵查起訴。甲○○於本院審理中，
    傳拘未到，經通緝後，於九十三年七月二十三日始為警緝獲到案。
     理  由
一、右開事實，訊據被告甲○○於本院審理時矢口否認有何施用毒品情事，辯稱：我
    沒有施用安非他命，為何驗尿結果呈甲基安非他命陽性反應，我覺得莫名其妙云
    云。經查，被告於九十二年八月十四日上午十時四十五分許，為上署觀護人所採
    集之尿液，經公訴人送請長榮大學檢驗，經檢驗結果其尿液中呈甲基安非他命陽
    性反應，有該校九十二年八月二十六日確認報告一紙在卷可稽，又上局就被告尿
    液檢驗之程序，係以酵素免疫分析法（Ｅｉａ）先為初步之篩驗，再以氣相層析
    ／質譜儀法（ＧＣ／ＭＳ）為確認檢驗，發現確呈甲基安非他命陽性反應，此觀
    前揭報告內容自明，而該校就本件尿液檢驗所使用之氣相層析／質譜儀法包括「
    氣相層析儀」及「質譜儀」兩部分，其中氣相層析儀法之原理為將物質氣化後，
    再經分析管分離，由於各種物質之沸點及對管柱之吸附力不同，在經過檢測器（
    Ｄｅｔｅｃｔｏｒ）測定後，表現出不同之滯留時間（Ｒｅｔｅｎｓｉｏｎｔｉ
    ｍｅ），以滯留時間來判斷係何種物質，至「質譜儀法」部分為其檢測器，能將
    物質撞擊成碎片，紀錄其質譜圖，因每個化合物之鍵結能力不同，故不同之物質
    會有其特定之質譜圖，因此在物質之判斷上有如指紋之鑑定，理論上如扣除人為
    之因素，其精確度已接近百分之百，另人體施用第二級毒品安非他命經尿液排出
    之時間，依吸食量之多寡、人體代謝功能、吸食者之年齡及性別有所差異，惟一
    般而言，施用者在七十二小時內所排出之尿液均有可能被檢出，此為本院歷來職
    務上審理毒品案件所得知悉，被告於九十二年八月十四日上午十時四十五分許，
    為觀護人採集之尿液經檢驗結果，其尿液中既有甲基安非他命陽性反應，足見被
    告於採尿時即九二十年八月十四日上午十時四十五分許起回溯七十二小時內，確
    有施用安非他命之情事，被告前詞所辯，要乃推諉，不可採信。再被告前因施用
    毒品案件，經本院以八十九年度毒聲字第一一九二號裁定令入戒治處所施以強制
    戒治，後因強制戒治執行滿三月，戒治處所認無繼續戒治必要，報由臺灣屏東地
    方法院檢察署檢察官聲請本院裁定停止強制戒治，經本院以八十九年度毒聲字第
    二三二０號裁定停止強制戒治，所餘戒治期間付保護管束，惟甲○○於保護管束
    期間，有違反保護管束應遵守事項情節重大之行為，由同署檢察官再聲請本院裁
    定撤銷停止戒治，經本院以八十九年度毒聲字第二五八一號裁定撤銷停止戒治，
    令入戒治處所再施以強制戒治，於九十年八月三日強制戒治期滿，經同署檢察官
    於同年八月二十一日，以九十年度戒毒偵字第二八四號不起訴處分確定在案，有
    臺灣屏東地方法院檢察署刑案資料查註紀錄表、臺灣高等法院被告全國前案紀錄
    表各一份在卷足憑，其於強制戒治期滿後，五年內再犯施用毒品，罪證明確，應
    予依法論科。
二、查安非他命為毒品危害防制條例第二條第二項第二款規定之毒品，是被告所為，
    係犯同條例第十條第二項之施用第二級毒品罪。被告持有第二級毒品之低度行為
    ，應為施用之高度行為所吸收，不另論罪。爰審酌被告前已有施用毒品前科，有
    上開刑案紀錄表可查，今再為施用，顯見戒除毒癮之意志薄弱，及其犯罪之動機
    、目的、手段、犯罪所生之危害、犯罪後否認犯行，態度不佳，且經通緝後，始
    為警緝獲到案，耗費訴訟資源甚鉅等一切情狀，量處如主文所示之刑，並諭知易
    科罰金之折算標準。
據上論斷，應依刑事訴訟法第二百九十九條第一項前段，毒品危害防制條例第十條第
二項，刑法第十一條前段、第四十一條第一項前段，罰金罰鍰提高標準條例第二條、
判決如主文。
本案經檢察官林津鋒到庭執行職務。
中      華      民      國      九十三      年    八    月    三十一    日
                                      臺灣屏東地方法院刑事第一庭
                                          審判長法  官  潘正屏
                                         法  官  包梅真
                                                法  官  林世民
右正本證明與原本無異。
如不服本判決應於收受本判決送達後十日內向本院提出上訴書狀，其未敘述上訴理由
者，並得於提起上訴後十日內向本院補提理由書狀（均須按他造當事人之人數附繕本
 ）「切勿逕送上級法院」
                                                書記官  張儷薾
中      華      民      國      九十三      年    八    月    三十一    日
附錄論罪科刑法條：
毒品危害防制條例第十條第二項：
施用第二級毒品者，處三年以下有期徒刑。
